臺灣臺北地方法院刑事判決　　　　　　　100年度訴字第311號
公　訴　人　臺灣臺北地方法院檢察署檢察官
被　　　告　葉湘菁
選任辯護人　成介之律師
上列被告因偽造有價證券等案件，經檢察官提起公訴（100 年度
調偵字第64號），本院判決如下：
    主  文
葉湘菁連續意圖供行使之用，而偽造有價證券，處有期徒刑肆年
。附表所示偽造之支票貳拾柒張，均沒收之。
    事  實
一、葉湘菁自民國84年8 月1 日起至89年4 月19日止，在長碇企
    業股份有限公司（下稱長碇公司）擔任會計及出納職務，負
    責保管公司支票，並辦理開立支票、支付款項給公司往來廠
    商及整理帳目等業務，為從事業務之人。詎葉湘菁竟基於意
    圖為自己不法所有及偽造有價證券之概括犯意，自85年5 月
    間起至89年4 月間止，利用保管長碇公司在第一商業銀行光
    復分行所開設帳號00000000000 號支票存款帳戶之空白支票
    之機會，未經長碇公司同意，在台北市松山區○○○路○段
    164 號6 樓之長碇公司辦公室內，連續在其持有如附表所示
    之27張長碇公司空白支票上填載發票日期及支票金額，再利
    用長碇公司之負責人許春長及負責人之妻潘秀盈因信任葉湘
    菁而交付刻有「長碇企業股份公司」、「許春長」之長碇公
    司大、小章給葉湘菁，囑由葉湘菁代為在長碇公司所開立給
    往來廠商之支票（非如附表所示之27張支票）上蓋章之機會
    ，及葉湘菁向許春長、潘秀盈訛稱銀行通知長碇公司所開立
    支票上之印章蓋印不清，需拿長碇公司大、小章至銀行補蓋
    印等語，而取得長碇公司大、小章之機會，在如附表所示27
    張支票上發票人簽章處盜蓋長碇公司大、小章而偽造該等有
    價證券，面額共計新台幣（下同）876 萬8,225 元，並分別
    於如附表所示之提示日期，將上開27張支票存入如附表所示
    由葉湘菁或其夫陳崎陽（已死亡，經檢察官另為不起訴處分
    確定，亦無證據證明陳崎陽就葉湘菁上開犯行有犯意聯絡及
    行為分擔之共同正犯關係）所開立之銀行帳戶內而行使之，
    待票款兌現後即提領花用，以此方式侵占長碇公司上開支票
    。嗣長碇公司於葉湘菁離職後察覺有異，向銀行調閱前開支
    票影本後，始查悉上情。
二、案經長碇公司訴由台北市政府警察局松山分局報告台灣台北
    地方法院檢察署檢察官偵查起訴。
    理  由
壹、證據能力方面：
一、按被告以外之人於審判外之陳述，雖不符合刑事訴訟法第15
    9 條之1 至第159 條之4 之規定，但經當事人於審判程序同
    意作為證據，法院審酌該言詞陳述或書面陳述作成時之情況
    ，認為適當者，亦得為證據。當事人、代理人或辯護人於法
    院調查證據時，知有第159 條第1 項不得為證據之情形，而
    未於言詞辯論終結前聲明異議者，視為有前項之同意。刑事
    訴訟法第159 條之5 第1 項、第2 項分別定有明文。
二、本件檢察官、被告葉湘菁及其辯護人，對於本判決所引用被
    告以外之人於審判外之言詞及書面陳述，於本院審理時均表
    示無意見而不予爭執，迄至言詞辯論終結前亦未再聲明異議
    ，本院審酌上開證據資料製作時之情況，尚無違法不當及證
    明力明顯過低之瑕疵之情形，依刑事訴訟法第159 條之5 第
    2 項規定，認具有證據能力。
貳、實體方面：
一、訊據被告固坦承有於上開時、地，在如附表所示27張支票上
    填載發票日期、支票金額，並於該等支票蓋有長碇公司大、
    小章後，在如附表所示提示日期，將該等27張支票存入如附
    表所示帳戶之業務侵占犯行，惟矢口否認有何偽造有價證券
    之犯行，辯稱：（一）長碇公司大、小章均係由許春長或潘
    秀盈保管、使用，伊從未拿過，伊係在如附表所示支票上填
    載發票日期、支票金額後，將該等支票夾在因長碇公司業務
    所需而應開立之支票內，一併交由許春長或潘秀盈在支票上
    蓋用長碇公司大、小章，並非由伊在如附表所示支票上用印
    ；（二）如附表所示編號1 至19之侵占事實係在87年9 月25
    日以前（下稱前段部分），這部分之侵占原因係為替伊父親
    還債，編號20至27之侵占事實在88年11月1 日以後（下稱後
    段部分），這部分之侵占原因係因伊先生開工作室，後期經
    營不善，為替伊先生還債云云。辯護人則為被告辯護稱：（
    一）如附表所示支票上之用印為許春長或潘秀盈所為，故被
    告之行為於法律評價上應屬詐欺，而非偽造有價證券；（二
    ）被告所為前段部分與後段部分之侵占犯行，時距約1 年多
    ，且侵占原因不同，則前段部分與後段部分之侵占行為是否
    基於連續犯之意思，非無疑義，而依修正前刑法第80條規定
    ，前段部分之侵占行為其行為終了時為87年9 月25日，故追
    訴權時效應至97年9 月25日止，長碇公司於98年11月20日始
    提起本件告訴，已罹於追訴權時效，就前段部分之犯罪，應
    為免訴之諭知等語。經查：
  (一)被告自84年8 月1 日起至89年4 月19日止，在長碇公司擔任
    會計及出納職務，負責保管公司支票，並辦理開立支票、支
    付款項給公司往來廠商及整理帳目等業務，竟自85年5 月間
    起至89年4 月間止，利用保管長碇公司在第一商業銀行光復
    分行所開設帳號00000000000 號支票存款帳戶之空白支票之
    機會，未經長碇公司同意，在台北市松山區○○○路○段16
    4 號6 樓之長碇公司辦公室內，在其持有如附表所示之27張
    長碇公司空白支票上填載發票日期及支票金額，面額共計87
    6 萬8,225 元，並於該等支票蓋有長碇公司大、小章後，分
    別於如附表所示之提示日期，將上開27張支票存入如附表所
    示由被告或其夫陳崎陽所開立之銀行帳戶內等情，業據被告
    於本院審理時供承在卷（見本院卷第61至62頁、第156 頁、
    第157 頁背面、第159 頁），核與證人潘秀盈於偵訊時及證
    人許春長於本院審理時證述情節相符（見99年度偵字第2050
    4 號卷第196 至198 頁，本院卷第149 頁至152 頁），並有
    如附表所示支票之正反面影本、支票存根影本、長碇公司上
    開第一商業銀行光復分行支票存款帳戶之交易明細、台灣銀
    行中崙分行99年9 月27日中崙營字第09950005651 號函及所
    附該行帳號000000000000號帳戶之開戶資料及交易明細、99
    年10月15日中崙營字第09950005971 號函及所附該行帳號00
    0000000000號帳戶之開戶資料及交易明細、合作金庫商業銀
    行北寧分行99年10月8 日合金北寧字第0990003418號函及所
    附該行帳號0000000000000 號帳戶之開戶資料及交易明細、
    渣打國際商業銀行股份有限公司復興分行99年10月14日渣打
    商銀復興字第09900056號函、100 年2 月21日渣打商銀SCB
    復興字第1000000005號函及所附帳號000000000 號帳戶之開
    戶資料及交易明細、中國信託商業銀行股份有限公司100 年
    1 月28日中信銀00000000002115號函及所附該行帳號000000
    0000000 號帳戶之交易明細、第一商業銀行光復分行100 年
    2 月16日一光復字第00027 號函及所附該行帳號0000000000
    0 號帳戶之交易明細在案可稽（見99年度他字第221 號卷第
    4 至30頁，99年度偵字第20504 號卷第23至136 頁、第145
    至151 頁、第162 至165 頁、第167 至186 頁、第203 至21
    8 頁、第223 至232 頁，100 年度調偵字第64號卷第35至36
    頁、第58至59頁、第62至70頁）。
  (二)被告雖辯稱伊並未盜蓋長碇公司大、小章於如附表所示支票
    上，均係由許春長或潘秀盈親自用印云云，惟證人許春長於
    本院審理時證稱：長碇公司支票的印鑑由我或我太太保管，
    公司要開票給請款廠商時，被告會將請款廠商名稱及付款金
    額製成一張表，連同由被告填載完成除發票人簽章外之必要
    記載事項之支票，及請款廠商之資料及發票一併交給我，供
    我核對，讓我及我太太在支票上蓋印章，但後來因為被告做
    久了，我們信任被告，且1個月要蓋100多張，我就會將印章
    拿給被告蓋，剛開始被告直接在我面前蓋章，之後和被告比
    較熟，我就將印章交給被告，由被告拿著印章及支票至被告
    的辦公室蓋章，蓋完章後，再將印章還給我；長碇公司付給
    廠商之支票，每張都一定要有抬頭，我在支票上親自用印時
    ，從未看過沒有廠商抬頭的支票；被告曾經有約兩次向我表
    示，銀行通知支票上的章蓋得不清楚，需要拿印章到銀行補
    蓋，我就會將印章交給被告去銀行補蓋章，公司大、小章都
    有；我能肯定不論是被告告訴我銀行通知要補蓋章之情形，
    或是我將印章交給被告，被告在我面前蓋章或不在我面前蓋
    章之情形，發生的時間都是在如附表所示27張支票遭被告侵
    占之時間內等語（見本院卷第149至153頁），證人潘秀盈於
    偵訊時證稱：我在長碇公司擔任業務經理兼總務之職務，公
    司支票的印鑑章由我或我先生許春長保管，如果我在辦公室
    ，印鑑的大、小章就放在我這邊，如果我不在，就會交給許
    春長，長碇公司於84年到89年間簽發支票之程序，係由業務
    將發票及採購之憑證交給被告審核，如審核無誤，被告就按
    照這些資料開立支票，在支票上填載票面金額及日期，再將
    支票及業務帳單一併給我，我根據帳單上之金額做統計，如
    金額無誤，我就會交給被告說這些帳可以成立，並請被告幫
    忙蓋大章，沒有錯的話我再自己蓋上小章；有時被告會跟我
    說銀行通知支票上的章蓋不清楚，需要補蓋，我就會將印章
    交給被告，有時是拿公司大章，有時是拿公司小章；公司支
    票上如果沒有寫受款人，支票上的大小章就不是我蓋的，因
    為通常都會有受款人，即往來廠商等語（見上開偵字卷第19
    6至198頁），上開證人所述長碇公司開立支票之程序互核大
    致相符，且證人許春長、潘秀盈與被告夙無嫌隙，證人許春
    長於被告89年4 月間離職後3 個月即察覺帳務有異（見99年
    9 月21日檢察事務官詢問筆錄，上開偵字卷第10頁），惟遲
    至98年11月始提出告訴，顯見身為長碇公司負責人之許春長
    對於追訴被告之事，態度並不積極，證人許春長、潘秀盈應
    無構陷誣攀被告之理，上開證詞自堪以採信。至證人吳碧瑤
    雖於檢察事務官詢問時證稱：我於88年7 月至89年4 月在長
    碇公司擔任總機職務，負責接電話及有時幫被告跑銀行，我
    不知道長碇公司簽發支票的流程，也沒有看過被告協助蓋公
    司支票的印章，都是由被告將要送蓋章的支票拿進負責人辦
    公室，負責人蓋完之後，就會叫被告去拿等語（見上開調偵
    卷第53至54頁），惟證人吳碧瑤係自88年7 月起於長碇公司
    任職，而被告自85年5 月間起即從事侵占長碇公司支票之犯
    行，是就85年5 月間至88年7 月間許春長、潘秀盈有無將長
    碇公司大、小章交付被告，指示被告在辦公室蓋印於公司支
    票上一事，證人吳碧瑤本無從知悉，又就88年7 月後長碇公
    司開立支票之情形，因證人吳碧瑤證稱有時會幫被告跑銀行
    ，依證人許春長前開所證1 個月所開立之支票多達百張以上
    之情觀之，可見長碇公司開票次數甚為頻繁，證人吳碧瑤既
    有個人所司業務，其應無可能時時注意被告業務執行情形，
    是尚無從以證人吳碧瑤之證詞即認定許春長、潘秀盈從未將
    長碇公司大、小章交付給被告，囑其在公司支票上蓋章。另
    觀以如附表所示27張支票之正反面影本（見上開他字卷第4
    至30頁），均未記載受款人，被告雖辯稱伊將如附表所示支
    票夾在公司因業務所應開立支票中，給許春長或潘秀盈蓋章
    ，伊當時就這幾張支票也做了傳票及請款單，因為有些廠商
    請領的支票不需記載抬頭，而如附表所示支票上沒有記載抬
    頭，伊就在傳票上寫明這幾張支票不需抬頭云云，然證人許
    春長、潘秀盈均證稱由其等親自蓋印之公司支票上皆有受款
    人之記載等語如前，且公司開立給請款廠商之支票上會記載
    受款人，本屬商業交易之常態，許春長或潘秀盈在公司支票
    上蓋印時，若見支票上未記載受款人之情形，必會加以留意
    、確認該等支票支付之對象及金額，被告若係如其所辯以將
    如附表所示支票夾在公司應開立支票中交由許春長或潘秀盈
    蓋章之手法而為侵占，且次數多達27次，被告所承擔犯行遭
    察覺之風險毋寧過大，是亦難以想見被告用此手法遂其侵占
    犯行，綜上以觀，如附表所示支票上發票人簽章處所蓋長碇
    公司大、小章之印文，應係被告利用許春長及潘秀盈交付其
    公司大、小章，囑由被告代為在公司所開立給往來廠商之支
    票（非如附表所示之27張支票）上蓋章，及被告向許春長、
    潘秀盈訛稱銀行通知長碇公司所開立支票上之印文不清，需
    要補蓋等語，而取得長碇公司大、小章之機會，由被告在如
    附表所示支票上盜蓋長碇公司大、小章，被告前揭所辯乃臨
    訟卸責之詞，實不足採。
  (三)辯護人另為被告辯護稱：被告所為前段部分與後段部分之侵
    占犯行，時距約1 年多，且侵占原因不同，並非基於連續犯
    之意思，前段部分之犯罪已罹於追訴權時效，應為免訴諭知
    等語，惟被告就其所辯為本件侵占犯行之目的係為替其父親
    及先生還債云云，始終未能提出證據證明，此辯詞之真實性
    已非無疑，況觀以被告所侵占如附表所示支票之發票日期與
    提示日期，各支票之發票日期多相距1 至3 月間，雖編號16
    所示支票與編號17所示支票之發票日期相距7 月，編號19所
    示支票與編號20所示支票之發票日期相距1 年2 月，然部分
    支票之發票日期與提示日期亦相距數月，如編號13所示支票
    相距4 月餘，編號20所示支票相距6 月餘，編號21所示支票
    相距3月，編號22所示支票相距4 月，編號23所示支票相距6
    月，編號25所示支票相距4 月，另參以被告先後所為如附表
    編號1 至27所示侵占之犯行，均係以於其所保管長碇公司支
    票上填載發票日期及支票金額後，再盜蓋長碇公司大、小章
    於該等支票上之手法為之，犯罪方法相同，可知被告自85年
    5 月間起，即有意利用其保管長碇公司空白支票之機會，伺
    機以上開手法遂行侵占犯行，並待有金錢需求時，再提示如
    附表所示支票供己花用，是堪認被告先後27次犯行，係基於
    概括犯意為之，應有連續犯之適用，辯護人前揭辯護之詞，
    殊不足採。
  (四)綜上，本件事證明確，被告業務侵占及偽造有價證券之犯行
    洵堪認定，應依法論科。
二、新舊法比較：
    按被告行為後，前於94年2 月2 日修正公布之刑法，已自95
    年7 月1 日起施行，另刑法施行法亦於95年6 月14日增訂該
    法第1 條之1 規定，並自95年7 月1 日施行。其中修正後刑
    法第2 條之規定，乃係關於新舊法比較適用之準據法，其本
    身無關行為可罰性要件之變更，故於95年7 月1 日刑法修正
    施行後，如有涉及比較新舊法之問題，即應逕依修正後刑法
    第2 條第1 項規定，為「從舊從輕」之比較，最高法院95年
    度第8 次刑事庭會議決議意旨參照。經查： 
  (一)刑法第201 條第1 項、第336 條第2 項之法定罰金刑最低度
    部分，依被告行為時刑法第33條第5 款規定為銀元1 元，而
    銀元與新台幣間折算，依現行法規所定貨幣單位折算新台幣
    條例規定，以銀元1 元折算新台幣3 元，依95年7 月1 日施
    行之刑法第33條第5 款之規定罰金最低額為新台幣1,000 元
    ，經比較新舊法之規定，應認修正後刑法第33條第5 款所定
    罰金最低數額，較修正前提高，自應以修正前刑法第33條第
    5 款規定有利於被告。
  (二)修正前刑法第55條後段有關「犯一罪而其方法或結果之行為
    犯他罪名」之牽連犯規定，已於被告行為後所施行之修正後
    刑法中刪除，亦即修正後之刑法，已無牽連犯得論以裁判上
    一罪之情形，依修正後規定應予分論併罰之。經新舊法比較
    結果，自以適用修正前之刑法第55條後段牽連犯之規定較有
    利於被告，而應適用修正前該條規定。
  (三)修正後刑法第56條連續犯之規定，業經刪除，則被告所為多
    次偽造有價證券及業務侵占之犯行，因刑法修正刪除連續犯
    之規定，影響行為人刑罰之法律效果，自屬法律有變更，本
    件被告所犯多次偽造有價證券及業務侵占之犯行，依舊法應
    各論以一罪，惟依新法規定，須論以數罪而應分論併罰之，
    比較新、舊法結果，自應以舊法之規定較有利於被告。
  (四)綜上所述，各條文修正前後之比較後，適用修正後之刑法規
    定，並未對被告更為有利，揆諸前揭刑法第2 條第1 項前段
    規定，自應適用修正前刑法之規定。
三、論罪科刑：
  (一)被告未獲長碇公司同意，逕偽以長碇公司名義簽發如附表所
    示支票，核其所為，係犯刑法第201條第1項之偽造有價證券
    罪、同法第336條第2項之業務侵占罪。被告盜用長碇公司印
    章之行為，為偽造有價證券之部分行為，其偽造有價證券後
    復持以行使，行使之低度行為，已為偽造之高度行為所吸收
    ，均不另論罪。被告先後多次偽造有價證券、業務侵占等犯
    行，時間緊接，方法相同，均各觸犯構成要件相同之罪名，
    顯皆係基於概括犯意為之，應依修正前刑法第56條連續犯之
    規定，各以一罪論，並均加重其刑。被告所為偽造有價證券
    罪及業務侵占罪間，有方法、目的之牽連關係，應依修正前
    刑法第55條後段牽連犯規定，從一重論以偽造有價證券罪。
    爰審酌被告身為長碇公司會計、出納人員，竟偽以長碇公司
    名義簽發票據，以達侵占公司財產之目的，不僅有損長碇公
    司之權益，亦破壞票據流通所應確保之文義性及信用性交易
    秩序，所犯情節非輕，並斟酌被告犯後坦承業務侵占之犯行
    ，惟矢口否認偽造有價證券之犯行，又未能與長碇公司達成
    和解，於本案宣判前已償還長碇公司80萬元，暨被告目前擔
    任保險公司之業務，學歷為高職畢業，及其素行、生活狀況
    、犯罪之動機、目的、手段、偽造之有價證券張數等一切情
    狀，量處如主文所示之刑。本諸上開理由，本院認為量處前
    揭刑度，已可罰當其責，檢察官求處有期徒刑4 年6 月，尚
    嫌過重。又被告上開業務侵占、偽造有價證券犯行，既經本
    院判處有期徒刑4 年，已逾有期徒刑1 年6 月，依中華民國
    九十六年罪犯減刑條例第3 條第1 項第15款規定，自不得減
    刑，併此敘明。
  (二)附表所示被告偽以長碇公司名義簽發之支票共27張，均係偽
    造之有價證券，不問屬於犯人與否，應依刑法第205條之規
    定宣告沒收。
據上論斷，應依刑事訴訟法第299 條第1 項前段，刑法第2 條第
1 項前段、第201 條第1 項、第336 條第2 項、第205 條，修正
前刑法第55條、第56條，刑法施行法第1 條之1 ，判決如主文。
本案經檢察官蘇振文到庭執行職務。
中    華    民    國  100     年    11    月    10    日
                  刑事第十五庭  審判長法  官  李明益  

                                      法  官  石千     


                                      法  官  高若珊
上正本證明與原本無異。 
如不服本判決應於收受送達後10日內向本院提出上訴書狀，並應
敘述具體理由；其未敘述上訴理由者，應於上訴期間屆滿後20日
內向本院補提理由書（均須按他造當事人之人數附繕本）「切勿
逕送上級法院」。告訴人或被害人如對於本判決不服者，應具備
理由請求檢察官上訴，其上訴期間之計算係以檢察官收受判決正
本之日期為準。 
                                      書記官  黃鈺玲
中    華    民    國   100    年    11    月    10    日

附錄本案論罪科刑之法條：
中華民國刑法第201條
（有價證券之偽造變造與行使罪）
意圖供行使之用，而偽造、變造公債票、公司股票或其他有價證
券者，處3 年以上10年以下有期徒刑，得併科3 千元以下罰金。
行使偽造、變造之公債票、公司股票或其他有價證券，或意圖供
行使之用，而收集或交付於人者，處1 年以上7 年以下有期徒刑
，得併科3 千元以下罰金。
中華民國刑法第336條
（公務公益侵占罪、業務侵占罪）
對於公務上或因公益所持有之物，犯前條第 1 項之罪者，處 1
年以上 7 年以下有期徒刑，得併科 5 千元以下罰金。
對於業務上所持有之物，犯前條第 1 項之罪者，處 6 月以上
5 年以下有期徒刑，得併科 3 千元以下罰金。
前二項之未遂犯罰之。

附表：
┌──┬─────┬──────┬──────┬──────┬────────────────┐
│編號│支票號碼  │票面金額    │發票日期    │提示日期    │兌現帳戶帳號                    │
│    │          │（新台幣）  │            │            │                                │
├──┼─────┼──────┼──────┼──────┼────────────────┤
│ 1  │KA0000000 │170,000元   │85年5月16日 │85年5月17日 │被告之台灣銀行中崙分行          │
│    │          │            │            │            │第000000000000號帳戶            │
├──┼─────┼──────┼──────┼──────┼────────────────┤
│ 2  │MA0000000 │287,820元   │85年7月31日 │85年8月14日 │同上                            │
├──┼─────┼──────┼──────┼──────┼────────────────┤
│ 3  │MA0000000 │290,362元   │85年8月31日 │85年9月11日 │同上                            │
├──┼─────┼──────┼──────┼──────┼────────────────┤
│ 4  │MA0000000 │289,763元   │85年9月30日 │85年10月2日 │同上                            │
├──┼─────┼──────┼──────┼──────┼────────────────┤
│ 5  │MA0000000 │223,600元   │85年10月31日│85年11月5日 │同上                            │
├──┼─────┼──────┼──────┼──────┼────────────────┤
│ 6  │MA0000000 │200,000元   │85年11月30日│85年12月16日│同上                            │
├──┼─────┼──────┼──────┼──────┼────────────────┤
│ 7  │MA0000000 │200,000元   │85年12月31日│86年1月15日 │同上                            │
├──┼─────┼──────┼──────┼──────┼────────────────┤
│ 8  │MA0000000 │160,000元   │86年1月31日 │86年2月19日 │陳崎陽之合作金庫商業銀行北寧分行│
│    │          │            │            │            │第0000000000000號帳戶           │
├──┼─────┼──────┼──────┼──────┼────────────────┤
│ 9  │MA0000000 │226,689元   │86年4月30日 │86年5月12日 │同上                            │
├──┼─────┼──────┼──────┼──────┼────────────────┤
│ 10 │MA0000000 │262,898元   │86年5月31日 │86年6月2日  │同上                            │
├──┼─────┼──────┼──────┼──────┼────────────────┤
│ 11 │MA0000000 │326,880元   │86年6月30日 │86年7月3日  │同上                            │
├──┼─────┼──────┼──────┼──────┼────────────────┤
│ 12 │MA0000000 │362,250元   │86年7月31日 │86年8月21日 │同上                            │
├──┼─────┼──────┼──────┼──────┼────────────────┤
│ 13 │MA0000000 │471,330元   │86年7月31日 │86年12月5日 │陳崎陽之台灣銀行中崙分行        │
│    │          │            │            │            │第000000000000號帳戶            │
├──┼─────┼──────┼──────┼──────┼────────────────┤
│ 14 │MA0000000 │382,379元   │86年8月31日 │86年9月6日  │陳崎陽之合作金庫商業銀行北寧分行│
│    │          │            │            │            │第0000000000000號帳戶           │
├──┼─────┼──────┼──────┼──────┼────────────────┤
│ 15 │MA0000000 │311,590元   │86年9月30日 │86年10月4日 │同上                            │
├──┼─────┼──────┼──────┼──────┼────────────────┤
│ 16 │MA0000000 │377,101元   │86年10月31日│86年11月6日 │陳崎陽之台灣銀行中崙分行        │
│    │          │            │            │            │第000000000000號帳戶            │
├──┼─────┼──────┼──────┼──────┼────────────────┤
│ 17 │NA0000000 │377,321元   │87年5月31日 │87年6月4日  │同上                            │
├──┼─────┼──────┼──────┼──────┼────────────────┤
│ 18 │NA0000000 │352,470元   │87年6月30日 │87年7月3日  │陳崎陽之中國信託商業銀行        │
│    │          │            │            │            │第0000000000000號帳戶           │
├──┼─────┼──────┼──────┼──────┼────────────────┤
│ 19 │NA0000000 │455,382元   │87年7月31日 │87年9月25日 │陳崎陽之台灣銀行中崙分行        │
│    │          │            │            │            │第000000000000號帳戶            │
├──┼─────┼──────┼──────┼──────┼────────────────┤
│ 20 │PA0000000 │500,000元   │88年9月28日 │89年4月1日  │同上                            │
├──┼─────┼──────┼──────┼──────┼────────────────┤
│ 21 │PA0000000 │400,000元   │88年9月30日 │89年1月17日 │同上                            │
├──┼─────┼──────┼──────┼──────┼────────────────┤
│ 22 │PA0000000 │500,000元   │88年9月30日 │89年1月31日 │同上                            │
├──┼─────┼──────┼──────┼──────┼────────────────┤
│ 23 │PA0000000 │218,390元   │88年9月30日 │89年3月23日 │陳崎陽之美商美國運通銀行台北分行│
│    │          │            │            │            │（嗣經渣打國際商業銀行併購）    │
│    │          │            │            │            │第000000000號帳戶               │
├──┼─────┼──────┼──────┼──────┼────────────────┤
│ 24 │PA0000000 │322,000元   │88年9月30日 │88年11月1日 │陳崎陽之台灣銀行中崙分行        │
│    │          │            │            │            │第000000000000號帳戶            │
├──┼─────┼──────┼──────┼──────┼────────────────┤
│ 25 │PA0000000 │500,000元   │88年10月31日│89年3月1日  │陳崎陽之中國信託商業銀行        │
│    │          │            │            │            │第0000000000000號帳戶           │
├──┼─────┼──────┼──────┼──────┼────────────────┤
│ 26 │PA0000000 │300,000元   │88年11月30日│88年12月22日│陳崎陽之台灣銀行中崙分行        │
│    │          │            │            │            │第000000000000號帳戶            │
├──┼─────┼──────┼──────┼──────┼────────────────┤
│ 27 │PA0000000 │300,000元   │88年12月31日│89年4月18日 │被告之第一商業銀行光復分行      │
│    │          │            │            │            │第00000000000號帳戶             │
├──┼─────┼──────┼──────┼──────┼────────────────┤
│總計│          │8,768,225元 │            │            │                                │
└──┴─────┴──────┴──────┴──────┴────────────────┘